【裁判字號】    87,上訴,940
【裁判日期】    890517
【裁判案由】    肅清煙毒條例
【裁判全文】
臺灣高等法院高雄分院刑事判決                    八十七年度上訴字第九四號
    上訴人
    即被告  甲○○
    選任辯護人  李嘯風律師
右上訴人因毒品危害防治條例案件，不服台灣屏東地方法院八十七年度訴字第七六號
中華民國八十七年二月二十七日第一審判決（起訴案號：台灣屏東地方法院檢察署八
十七年度偵字第三七五號），提起上訴（移送併辦案號：台灣屏東地方法院檢察署八
十七年偵字第二四八三號、二七五四號），本院判決如左：
     主  文
原判決撤銷。
甲○○連續施用第一級毒品，免刑。
海洛因壹包驗後淨重零點柒捌公克（包裝重零點壹伍公克）；海洛因一包，驗後淨重
０．０三公克（包裝重０．三六公克）及專供施用毒品含海洛因之塑膠吸管二支；海
洛因一包毛重八．五公克，驗後淨重七．七六公克（包裝重一．０六公克）、專供施
用毒品器具即殘留毒品殘渣之吸管一支、及含海洛因之香煙一支。均沒收併銷燬之。
    事  實
一、甲○○基於概括犯意，自民國八十六年十一月初起至民國八十七年四月二十三日
    止，連續在屏東市○○路一一八號住處等地，施用第一級毒品海洛因。（一）嗣
    於八十六年十一月十日二十二時二十分許，在高雄縣燕巢鄉○○路二三三號，為
    警查獲海洛因一包驗後淨重０．七八公克（包裝重○．一五公克）。（二）八十
    七年四月十三日十一時四十分在其住處屏東市○○路一一八號，查獲扣押海洛因
    一包，驗後淨重０．０三公克（包裝重０．三六公克）及專供施用毒品含海洛因
    之塑膠吸管二支。（三）八十七年四月二十三日，在屏東市○○路○○段三十四
    號查獲，扣押海洛因一包毛重八．五公克，驗後淨重七．七六公克（包裝重一．
    ０六公克）、專供施用毒品器具即殘留毒品殘渣之吸管一支、及含海洛因之香煙
    一支。
二、案經高雄縣警察局岡山分局報請臺灣高雄地方法院檢察署檢察官呈請臺灣高等法
    院高雄分院檢察署函轉台灣屏東地方法院檢察署檢察官偵查起訴。高雄市政府警
    察局左營分局移送台灣屏東地方法院檢察署檢察官偵辦而移送本院併辦。經本院
    裁定及台灣屏東地方法院檢察署聲請台灣屏東地方法院裁定送觀察勒戒，認有繼
    續施用毒品傾向，再裁定施以強制戒治，執行期滿。
    理  由
一、右揭犯罪事實，業據上訴人即被告甲○○於警訊時、偵查中及原審並本院審理時
    供承不諱，復有「如事實欄（一）」於八十六年十一月十日二十二時二十分許，
    在高雄縣燕巢鄉○○路二三三號，為警查扣之海洛因一包驗後淨重０．七八公克
    （包裝重○．一五公克）。「如事實欄（二）」八十七年四月十三日十一時四十
    分在其住處屏東市○○路一一八號，查扣之海洛因一包，驗後淨重０．０三公克
    （包裝重０．三六公克）及專供施用毒品含海洛因之塑膠吸管二支。「如事實欄
    （三）」八十七年四月二十三日，在屏東市○○路○○段三十四號查獲，扣押之
    海洛因一包毛重八．五公克、及專供施用毒品器具即殘留毒品殘渣之吸管一支、
    及含海洛因之香煙一支。扣押可証。經鑑定「如事實欄（一）」部分之海洛因，
    驗後淨重０．七八公克（包裝重○、一五公克）。有法務部調查局八十六年十二
    月六日（八六）000000000號鑑定通知書可按。（見二六八五四號偵查
    卷第十八頁）。「如事實欄（二）」查扣之海洛因一包，驗後淨重０．０三公克
    （包裝重０．三六公克）有法務部調查局八十七年五月十三日（八七）0000
    00000號鑑定通知書可按。「如事實欄（三）」扣押之海洛因一包毛重八．
    五公克，驗後淨重七．七六公克（包裝重一．０六公克），有法務部調查局八十
    七年五月二十九日（八七）000000000號鑑定通知書可按。且被告先後
    三次為警查獲採取之尿液送往檢驗結果，均呈嗎啡陽性反應，此有高雄縣衛生局
    八十六煙檢字第三００號煙毒尿液檢驗成績書（第一次），高雄市立凱旋醫院高
    市凱旋醫檢字第八二九三號煙毒尿液檢驗成績書（第二、三次）及其姓名對照表
    在卷可佐。事證已臻明確，被告於原審審理時否認不知所施用粉未為海洛因屬卸
    責之詞，不足採信，其犯行堪予認定。
二、被告行為後，毒品危害防制條例已於八十七年五月二十日公布，自同月二十二日
    起施行，以之與行為時之舊法肅清煙毒條例相比較結果，以裁判時之新法即毒品
    危害防制條例之規定有利於被告，自應適用該新法。被告上訴，指摘原判決不當
    ，自應由本院將原判決撤銷改判。
三、核被告所為，係犯毒品危害防制條例第十條第一項之罪。其施用毒品行為時間密
    接、犯罪構成要件相同，顯係基於概括之犯意為之，為連續犯。檢察官雖僅就被
    告「如事實欄（一）」查獲之犯罪行為起訴，餘者未於起訴書中及，但連續犯
    為裁判上一罪，檢察官就犯罪事實一部起訴，依刑事訴訟法第二百六十七條規定
    ，其效力及於全部，法院自屬有權全部審判。
四、原審為科刑之判決，固非無見，惟（一）原判決對於屬起訴效力所及而未於起訴
    書中明之部分，不及審酌，自有未洽，（二）原審不及適用新法，亦有未合。
    被告上訴意旨並不否認犯罪，未具理由空言指摘原判決不當，雖無可取，但原判
    決既有前述可議之處，已由檢察官移送併辦，即屬無可維持，應由本院撤銷改判
    ，爰審酌被告被告經本院依職權裁定及台灣屏東地方法院檢察署聲請台灣屏東地
    方法院裁定送觀察勒戒後，認有繼續施用毒品傾向，再裁定施以強制戒治，茲已
    執行期滿，經台灣屏東地方法院檢察署檢察官以八十八年度戒毒偵字第一０六號
    處分不起訴，有該不起訴處分書可按。應依法為免刑之判決。於八十六年十一月
    十日二十二時二十分許，在高雄縣燕巢鄉○○路二三三號，為警查獲扣案之海洛
    因一包驗後淨重０．七八公克（包裝重○、一五公克）。八十七年四月十三日十
    一時四十分在其住處屏東市○○路一一八號，查獲海洛因一包，驗後淨重０．０
    三公克（包裝重０．三六公克）及專供施用毒品含海洛因之塑膠吸管二支。八十
    七年四月二十三日，在屏東市○○路○○段三十四號查獲，扣押海洛因一包毛重
    八．五公克，驗後淨重七．七六公克（包裝重一．０六公克）、專供施用毒品器
    具即殘留毒品殘渣之吸管一支、及含海洛因之香煙一支。均依法沒收併銷燬之。
    至鑑驗耗用之部分，既已滅失，自無庸宣告沒收銷毀。
據上論斷，應依刑事訴訟法第三百六十九條第一項前段、第三百六十四條、第二百九
十九條第一項但書，毒品危害防制條例第十條第一項、第二十三條第一項、第三十五
條第三款、第十八條第一項、刑法第十一條，第二條第一項前段，第五十六條，判決
如主文。
本案經檢察官劉翼謀到庭執行職務。
中    華    民    國     八十九     年       五       月     十 七      日
                              臺灣高等法院高雄分院刑事第四庭
                                  審判長法官  莊  鎮
                                        法官  陳吉雄
                                        法官  陳啟造
右乙本證明與原本無異。
如不服本判決，應於判決送達後十日內向本院提出上訴狀，其未述理由者並應於提
出上訴狀後十日內向本院補提理由書（應附繕本)。
                                      書記官  劉金萍
中    華    民    國     八十九     年       五       月     十  九     日
附錄本判決論罪之法條：
毒品危害防制條例第十條第一項
施用第一級毒品者，處六月以上五年以下有期徒刑。
                                                                        Ｆ


司法院資訊處製作；財團法人民間司法改革基金會備份。
